臺灣高雄地方法院刑事判決　　　　　　 96年度交訴字第245號
公　訴　人　臺灣高雄地方法院檢察署檢察官
被　　　告　乙○○
上列被告因業務過失致死案件，經檢察官追加起訴（96年度偵字
第24653 號），本院判決如下：
    主  文
本件追加起訴不受理。
    理  由
一、按檢察官於第一審辯論終結前，得就與本案相牽連之犯罪或
    本罪之誣告罪，追加起訴，刑事訴訟法第265 條定有明文。
    又刑事訴訟法第265 條所謂得於第一審辯論終結前追加起訴
    之案件，係指同法第7 條所指之相牽連案件，且必為可以獨
    立之新訴（即數罪併罰案件）而言；至於是否相牽連之案件
    ，應從起訴形式上觀察，非以審理結果定之，最高法院著有
    89年度台上字第3975號、90年度台上字第5899號判決可資參
    照。再按起訴之程序違背規定者，得不經言詞辯論，為諭知
    不受理之判決，刑事訴訟法第303 條第1 款及第307 條分別
    定有明文。
二、追加起訴意旨略以：被告乙○○係受雇於址設高雄縣鳳山市
    ○○路433 巷5 號上晟玻璃行之送貨車司機，為從事駕駛業
    務之人。其於民國96年7 月26日9 時12分許，駕駛車牌號碼
    ZJ-2418 號自用小貨車，沿高雄縣大寮鄉○○街由北往南方
    向行駛，行經上開路段（三隆高分26）電桿前無號誌之交岔
    路口時，本應注意汽車行駛時，駕駛人應留意車前狀況，並
    隨時採取必要之安全措施，且行經無號誌之交岔路口應減速
    慢行，作隨時停車之準備，而依當時情形並無不能注意之情
    事，竟疏未注意，適有被害人甲○○騎乘車牌號碼OLG- 111
    號重型機車由東往西方向駛入該交岔路，被告乙○○見狀煞
    避不及，致其所駕駛之前揭自用小貨車左前車頭撞擊被害人
    甲○○所騎乘之重型機車前車頭，甲○○因而人車倒地，受
    有顱腦損傷之傷害，經送醫急救，仍因傷重不治死亡，因認
    被告係犯刑法第276 條第2 項之業務過失致人於死罪嫌，又
    其前因業務過失致人於死罪案件，經檢察官以96年度偵字第
    23578 號向本院提起公訴，現由本院96年度交訴字第203 號
    案件審理中，該案與本案係屬同一犯罪事實，爰依刑事訴訟
    法第265 條第1 項追加起訴云云。
三、本件檢察官追加起訴意旨主張被告本件所為業務過失致人於
    死之行為（下稱本案），與本院前開96年度交訴字第203 號
    業務過失致死案件（下稱前案）為相牽連案件。然查，上揭
    前案起訴之事實，亦係以被告乙○○係受雇於址設高雄縣鳳
    山市○○路433 巷5 號上晟玻璃行之送貨車司機，為從事駕
    駛業務之人，其於96年7 月26日9 時12分許，駕駛車牌號碼
    ZJ-2418 號自用小貨車，沿高雄縣大寮鄉○○街由北往南方
    向行駛，行經上開路段（三隆高分26）電桿前無號誌之交岔
    路口時，本應注意汽車行駛時，駕駛人應注意車前狀況，並
    隨時採取必要之安全措施，且行經無號誌之交岔路口，應減
    速慢行，作隨時停車之準備，而當時並無不能注意之特別情
    事，竟疏未注意，適有甲○○騎乘車牌號碼OLG- 111號重型
    機車由東往西方向駛入該交岔路，乙○○見狀煞避不及，致
    其所駕駛之前揭自用小貨車左前車頭撞擊甲○○所騎乘之重
    型機車前車頭，甲○○因而人車倒地，受有顱腦損傷之傷害
    ，經送醫急救，仍因傷重不治死亡等語，有臺灣高雄地方法
    院檢察署96年度偵字第23578 號起訴書、本院96年度交訴字
    第203 號判決及臺灣高等法院被告前案紀錄表各1 份在卷可
    稽。則互核本案追加起訴意旨與前案起訴書及前案判決之事
    實，顯為事實上同一之案件，並非數個獨立之犯罪事實；且
    檢察官於追加起訴書之追加起訴理由亦載明前案與本案係屬
    同一犯罪事實，是衡諸前揭說明，就形式上觀察，本件追加
    起訴部分，實不符合首揭法律規定「追加與本案相牽連之犯
    罪或本罪之誣告罪」之要件。
四、綜上，本件檢察官所為追加起訴既違背法定追加起訴要件，
    其追加起訴顯欠缺法律上必備之程式，且此一欠缺無從補正
    ，爰依刑事訴訟法第303 條第1 款、第307 條，不經言詞辯
    論，逕為不受理之判決。
據上論斷，應依刑事訴訟法第303 條第1 款、第307 條，判決如
主文。
中　　華　　民　　國　　96　　年　　11　　月　　19　　日
                  交通法庭   審判長法　官  陳玉聰
                                   法  官  鄭凱文
                                   法　官　楊淑珍
以上正本證明與原本無異。
如不服本判決應於收受本判決後10日內向本院提出上訴書狀，並
應敘述具體理由，如未敘述上訴理由者，應於上訴期間屆滿後20
日內補提理由書狀於本院（均須按他造當事人之人數附繕本）「
切勿逕送上級法院」。
中　　華　　民　　國　　96　　年　　11　　月　　19　　日
                                    書記官  林秀敏
